【裁判字號】    88,上訴,1122
【裁判日期】    890127
【裁判案由】    傷害致死
【裁判全文】
臺灣高等法院臺南分院刑事判決            八十八年度上訴字第一一二二號    Ｇ
      上  訴  人
      即  被  告  丙  ○  ○
      共      同
      選任辯護人  黃  慕  容
右上訴人因傷害致死案件，不服臺灣嘉義地方法院八十八年度訴字第四六號中華民國
八十八年六月九日第一審判決（起訴案號：臺灣嘉義地方法院檢察署八十七年度偵字
第七二二五號），提起上訴，本院判決如左：
      主      文
上訴駁回。
      事      實
一、丁○○曾有違反麻醉藥品管理條例、槍砲彈藥刀械管制條例等前科，其中於民國
    （下同）八十四年間因違反麻醉藥品管理條例，經臺灣嘉義地方法院判處有期徒
    刑四月，如易科罰金，以三百元折算一日確定；於八十五年間因違反槍砲彈藥刀
    械管制條例，經臺灣嘉義地方法院判處有期徒刑七月確定，上開二罪於八十五年
    一月二十四日經臺灣嘉義地方法院裁定應執行有期徒刑九月確定，並於八十五年
    九月十一日執行完畢。丙○○曾於八十五年間因違反麻醉藥品管理條例案件，經
    臺灣嘉義地方法院判處有期徒刑四月，如易科罰金，以三百元折算一日確定，並
    於八十五年三月十八日執行完畢。
二、緣甲○○於八十七年十一月二十七日凌晨零時許，在嘉義市○○路○段三八三號
    「歌林頓ＫＴＶ」莊宏麒消費之二一三號包廂內，與莊宏麒因倒酒、敬酒之事發
    生口角，於返回其消費之二０六號包廂後，心有不甘，即向張志勳、陳冠霖、乙○○、戊○○等人提議教訓莊宏麒，經張志勳（為現役軍人，另由陸軍第六軍團
    司令部偵辦中）及陳冠霖（經判決無罪確定在案）勸阻不成，張志勳、陳冠霖隨
    即陪同基於普通傷害犯意聯絡之甲○○、戊○○、乙○○共同前往莊宏麒消費之
    二一三號包廂途中，適遇原欲至二０六號包廂與其等飲酒唱歌之丁○○、丙○○
    ，丁○○、丙○○於知悉甲○○因與莊宏麒發生口角，正欲前往莊宏麒消費之二
    一三號包廂教訓莊宏麒後，旋均萌生共同普通傷害之犯意聯絡，與張志勳、陳冠
    霖、甲○○、戊○○、乙○○同至二一三號包廂，而於同年月日凌晨零時三十分
    許，莊宏麒應甲○○之要求，與張志勳、陳冠霖、甲○○、戊○○、乙○○、丁○○、丙○○等人離開包廂至「歌林頓ＫＴＶ」大門口左側，正值莊宏麒因不願
    繼續前行，甲○○出手推行莊宏麒之際，陳冠霖即因鑰匙遺留於二０六號包廂內
    ，自「歌林頓ＫＴＶ」大門口左側返回二０六號包廂，甲○○、戊○○、乙○○
    、丁○○、丙○○等五人見莊宏麒狀似不願繼續前行試行反抗，即共同徒手圍毆
    莊宏麒，經同案被告張志勳勸阻不成，甲○○並自莊宏麒手中奪取莊宏麒被毆倒
    地隨手拾得用以抵抗之木棒一支，持之繼續圍毆莊宏麒，莊宏麒不敵，遂自「歌
    林頓ＫＴＶ」大門口左側往對向逃離，仍於「歌林頓ＫＴＶ」大門口前方之大雅
    路二段三六六巷口前之快車道上，遭隨後追打之甲○○持木棒及徒手之戊○○、
    乙○○、丁○○、丙○○共同圍毆，不支倒地，甲○○、戊○○、乙○○、丁○○、丙○○等五人始行作罷，於其等剛好離去時，適有超速且疏未注意車前狀況
    之翁省本（經原審法院另以過失致人於死罪判處有期徒刑六月，得易科罰金確定
    在案）駕駛車牌號碼Ｃ三─三一三二號自用小客車駛至，一時煞避不及，撞及遭
    甲○○、戊○○、乙○○、丁○○、丙○○共同圍毆不支倒於快車道上莊宏麒，
    莊宏麒因遭甲○○、戊○○、乙○○、丁○○、丙○○共同圍毆及翁省本駕車撞
    擊，而受有頭皮左頂枕部圓形拖擦傷三×三公分、左顳枕部挫傷三‧五×三公分
    、右眼外側瘀血斑三×二公分、左臉頰拖擦傷四×一‧八公分、右側鎖骨部挫傷
    二×一‧五公分、左肩拖擦傷一五×一二公分、右外側胸部橫向挫傷一二×三公
    分及及四×三公分、右側肋骨下緣斜向拖擦傷六×三公分、左上腹部廣泛拖擦傷
    、左背部及右肩胛多處拖擦傷、左髖骨部拖擦傷五×四公分、左臀骨部拖擦傷一
    二×五公分、左上臂內面、外側及兩側手背均有廣泛散在性挫傷及拖擦傷、右側
    大腿前面瘀血斑六×二公分、右膝蓋外側拖擦傷一二×八公分、前面挫傷三×０
    ‧六公分、前面拖擦傷五×０‧八公分、右側小腿外側拖擦傷一五×一０公分、
    前內側拖擦傷八×二公分、左側小腿前內側拖擦傷一二×八公分、右足外踝直向
    挫傷五×０‧八公分、左足內踝小挫傷、右側足背部挫傷三×０‧六公分、左大
    足趾內側挫裂傷二×一‧五公分、重度垂足現象、頭皮下左顳肌廣泛出血、左顳
    枕部局部出血一０×八公分、顱骨穹窿之左顳骨線狀骨折三公分、顱底以左側較
    為顯著之絞鍊骨折、顱底兩側中顱窩有少量硬腦膜下腔之出血、大腦底面有少量
    局部蜘蛛膜下腔出血、腦部呈廣泛重度出血與水腫、兩側大腦海馬溝迴中度至重
    度腦疝、兩側小腦扁桃體輕度至中度腦疝、右側胸壁中央皮下及軟組織出血一０
    ×一０公分、右側胸壁外下方皮下及軟組織出血一五×八公分，合併肋骨線狀骨
    折、胸骨上段骨折、左側鎖骨外端骨折、左側橫隔膜破裂合併局部出血、整個胃
    臟突出置於左側肋膜腔之內等傷害，經送醫急救後，仍因頭部及胸部鈍力性損傷
    而不治死亡。嗣經警循線於如附表所示之時、地，查獲甲○○、戊○○、乙○○
    、丁○○、丙○○到案，並扣案木棒一支。
三、案經莊宏麒之母莊陳阿時訴由嘉義市警察局第二分局移送臺灣嘉義地方法院檢察
    署檢察官偵查起訴。
      理      由
一、訊之上訴人即被告甲○○、戊○○、乙○○、丁○○、丙○○等五人均否認上開
    傷害致人於死之犯行，辯稱：被害人莊宏麒遭伊等圍毆後，他自己跑到馬路跌倒
    仍有試行爬起，且伊等並未追打被害人，被害人係另遭翁省本駕車撞擊而死，是
    因車禍而死的云云。
二、經查：
  (1)被害人因於上開時、地遭被告甲○○、戊○○、乙○○、丁○○、丙○○毆打及
    同案被告翁省本駕車撞擊，而受有頭皮左頂枕部圓形拖擦傷三×三公分、左顳枕
    部挫傷三‧五×三公分、右眼外側瘀血斑三×二公分、左臉頰拖擦傷四×一‧八
    公分、右側鎖骨部挫傷二×一‧五公分、左肩拖擦傷一五×一二公分、右外側胸
    部橫向挫傷一二×三公分及及四×三公分、右側肋骨下緣斜向拖擦傷六×三公分
    、左上腹部廣泛拖擦傷、左背部及右肩胛多處拖擦傷、左髖骨部拖擦傷五×四公
    分、左臀骨部拖擦傷一二×五公分、左上臂內面、外側及兩側手背均有廣泛散在
    性挫傷及拖擦傷、右側大腿前面瘀血斑六×二公分、右膝蓋外側拖擦傷一二×八
    公分、前面挫傷三×０‧六公分、前面拖擦傷五×０‧八公分、右側小腿外側拖
    擦傷一五×一０公分、前內側拖擦傷八×二公分、左側小腿前內側拖擦傷一二×
    八公分、右足外踝直向挫傷五×０‧八公分、左足內踝小挫傷、右側足背部挫傷
    三×０‧六公分、左大足趾內側挫裂傷二×一‧五公分、重度垂足現象、頭皮下
    左顳肌廣泛出血、左顳枕部局部出血一０×八公分、顱骨穹窿之左顳骨線狀骨折
    三公分、顱底以左側較為顯著之絞鍊骨折、顱底兩側中顱窩有少量硬腦膜下腔之
    出血、大腦底面有少量局部蜘蛛膜下腔出血、腦部呈廣泛重度出血與水腫、兩側
    大腦海馬溝迴中度至重度腦疝、兩側小腦扁桃體輕度至中度腦疝、右側胸壁中央
    皮下及軟組織出血一０×一０公分、右側胸壁外下方皮下及軟組織出血一五×八
    公分，合併肋骨線狀骨折、胸骨上段骨折、左側鎖骨外端骨折、左側橫隔膜破裂
    合併局部出血、整個胃臟突出置於左側肋膜腔之內等傷害，經送醫急救後，仍因
    頭部及胸部鈍力性損傷而不治死亡，此業經檢察官督同法醫師相驗及解剖屬實，
    並製有勘驗筆錄、驗斷書、相驗屍體證明書各一份附於偵查卷、內政部警政署刑
    事警察局八十八年二月二十三日（八八）刑醫字第一五三九九號函及函附之法醫
    解剖鑑定報告各一份、解剖照片附於原審卷可稽。
  (3)被告甲○○於上開時、地，與被害人莊宏麒因倒酒、敬酒之事致生口角，心有不
    甘，遂提議修理被害人，旋夥同與之具有普通傷害犯意聯絡之被告戊○○、乙○○、丁○○、丙○○，另有同行之陳冠霖、張志勳（另案由陸軍第六軍團司令部
    偵辦中），將被害人帶至「歌林頓ＫＴＶ」大門口左側後，因被害人不願繼續前
    行，被告甲○○、戊○○、乙○○、丁○○、丙○○五人旋即共同圍毆被害人，
    被告甲○○並自被害人手中奪取被害人被毆倒地隨手拾得用以抵抗之木棒一支，
    持之繼續圍毆被害人等事實，業經被告甲○○、戊○○、乙○○、丁○○、丙○○於偵查中（見偵查卷第二七頁背面、第二八頁背面）及檢察官向原審法院聲請
    羈押訊問時（見原審法院八十七年度聲羈字第二八五號卷第五頁背面、第九頁、
    第一二頁、第一六頁、第二０頁）坦承不諱，而被害人因不堪被告甲○○、戊○○、乙○○、丁○○、丙○○之毆打，遂自「歌林頓ＫＴＶ」大門口左側往對向
    逃離，至「歌林頓ＫＴＶ」大門口前方之大雅路二段三六六巷巷口前之快車道上
    ，仍遭隨後追打之被告甲○○持木棒及被告戊○○、乙○○、丁○○、丙○○徒
    手共同圍毆，不支倒地，被告甲○○、戊○○、乙○○、丁○○、丙○○五人始
    行作罷等事實，亦經被告戊○○、乙○○、丙○○於警訊時供明在卷（見警卷第
    八頁背面、第一三頁背面、第二八頁背面），核與目擊證人郭岳霖即於上開「歌
    林頓ＫＴＶ」大門口前擺設攤位之攤販於警訊時、偵查中（見警訊卷第四一頁、
    第四二頁；偵查卷第六０頁背面）及目擊證人陳君怡即與被告甲○○、戊○○、
    乙○○同於上開「歌林頓ＫＴＶ」二０六號包廂內唱歌消費之友人於陸軍第六軍
    團司令部訊問時所證述之情節均相符（陸軍第六軍團司令部偵查筆錄第七四頁）
    ，是被告甲○○、戊○○、乙○○、丁○○、丙○○上開所辯係被害人自己跑到
    快車道上跌倒，為車撞到云云，顯係事後避重就輕之詞，均不足採信。被告何長
    、丙○○於上開時、地共同圍毆、追打被害人至快車道上，直至被害人不支倒地
    後始行罷手等情，應堪認定，且以被告甲○○、戊○○、乙○○、丁○○、丙○○五人均正值年青力壯，共同奮力圍毆被害人直至被害人不支倒地，彼等主觀上
    應均得預見被害人甚易因遭其等毆打而不治死亡及在快車道路上極易為車撞擊之
    結果，是彼等基於普通傷害之犯意共同圍毆被害人，致生被害人死亡之加重結果
    ，被告甲○○、戊○○、乙○○、丁○○、丙○○等五人之普通傷害行為與被害
    人之死亡結果間，具有相當因果關係甚明。此外，並有被告甲○○持以毆打被害
    人之木棒一支扣案可資佐證，事證明確，被告甲○○、戊○○、乙○○、丁○○
    、丙○○五人之傷害致死犯行，均洵堪認定。
  (4)至本件被害人莊宏麒因遭被告甲○○、戊○○、乙○○、丁○○、丙○○之共同
    圍毆及小客車駕駛人翁省本駕車撞擊，而受有上開傷害，雖經將車禍肇事部分送
    交臺灣省嘉雲區車輛行車事故鑑定委員會鑑定結果，認本案被告甲○○等人圍毆
    被害人倒於車道上，不予扶助致遭車輛輾壓之，為肇事原因，翁省本及被害人莊
    宏麒無肇事因素；復經本院送請臺灣省車輛事故覆議鑑定委員會復結果，亦認翁
    省本駕駛小客車，輾壓夜晚倒於道路上之莊宏麒，屬無法預見防範之事故，故無
    肇事因素等語，此有臺灣省嘉雲區車輛行車事故鑑定委員會八十八年五月十一日
    嘉鑑字第八八三三０號函及函附之鑑定意見書各一份附於原審卷（第一二八頁至
    第一三０頁），暨臺灣省車輛事故覆議鑑定委員會八十八年十二月二十一日府覆
    議字第八八一二六九號函附本院卷可按。惟按行車速度依標誌之規定，無標誌者
    ，在市區道路，時速不得超過四十公里，汽車行駛時，駕駛人應注意車前狀況，
    並隨時採取必要之安全措施，道路交通安全規則第九十三條第一項第一款前段、
    第九十四條第三項分別定有明文。翁省本為汽車駕駛人，於上揭時、地駕車行經
    上開路段時，自應遵守前揭道路交通安全規則之規定，時速不得超過四十公里，
    並應注意車前狀況，隨時採取必要之安全措施，而本件交通事故發生時係晴天，
    且夜間有照明，其所行經之柏油路面乾燥而無缺陷、無阻礙物、視距良好，應無
    不能注意之情事，竟疏未注意，違反前揭規定，疏未減速慢行，仍以時速七十公
    里至八十公里之速度行駛，又未注意車前狀況，採取必要之安全措施，致其所駕
    上開自用小客車撞及被害人，翁省本行為顯有過失，上開鑑定及覆議意見要屬可
    議（以上參見本院卷所附翁省本過失致死乙案判決書影本）。然查被害人翁宏麒
    係被告甲○○、戊○○、乙○○、丁○○、丙○○等人奮力圍毆直至不支倒地，
    彼等主觀上應均得預見被害人甚易因遭其等毆打而不治死亡之結果甚明，至駕駛
    小客車之翁省本因未及注意致又衝撞倒地於車道之被害人，亦只是加速被害人之
    死亡結果而已，與先前被告甲○○、戊○○、乙○○、丁○○、丙○○等五人之
    普通傷害行為與被害人之死亡結果間，具有相當因果關係不生影響，併此敘明。
三、核被告甲○○、戊○○、乙○○、丁○○、丙○○五人之所為，均係犯刑法第二
    百七十七條第二項前段之傷害致死罪。被告甲○○、戊○○、乙○○、丁○○、
    丙○○就上開傷害致死犯行間，有犯意聯絡及行為分擔，均為共同正犯。又查，
    被告甲○○與被害人莊宏麒因倒酒、敬酒之事致生口角，於返回其消費之二０六
    號包廂後，心有不甘，即向張志勳、陳冠霖、乙○○、戊○○等人提議教訓莊宏
    麒時，經張志勳及陳冠霖勸阻不成，張志勳、陳冠霖隨即陪同基於普通傷害犯意
    聯絡之被告甲○○、戊○○、乙○○共同前往莊宏麒消費之二一三號包廂途中，
    適遇被告丁○○、丙○○，丁○○、丙○○於知悉甲○○因與莊宏麒發生口角，
    正欲前往莊宏麒消費之二一三號包廂教訓莊宏麒後，旋均萌生共同普通傷害之犯
    意聯絡，與張志勳、陳冠霖、甲○○、戊○○、乙○○同至二一三號包廂，而於
    同日凌晨零時三十分許，莊宏麒應甲○○之要求，與張志勳、陳冠霖、甲○○、
    戊○○、乙○○、丁○○、丙○○等人離開包廂至「歌林頓ＫＴＶ」大門口左側
    ，正值莊宏麒因不願繼續前行，甲○○出手推行莊宏麒之際，陳冠霖即因鑰匙遺
    留於二０六號包廂內，自「歌林頓ＫＴＶ」大門口左側返回二０六號包廂，被告
    甲○○、戊○○、乙○○、丁○○、丙○○五人見莊宏麒狀似不願繼續前行試行
    反抗，即共同徒手圍毆莊宏麒，經張志勳勸阻不成等情，足見張志勳、陳冠霖係
    極力勸阻被告等五人尋釁行凶之人，並無參與圍毆被害人莊宏麒，此業據被告甲○○等五人於偵查中及原審供認不虛，復經原審勘驗裝設於上開「歌林頓ＫＴＶ
    」大門口攝影機所拍攝之扣案錄影帶一捲屬實，並有扣案之錄影帶一捲及勘驗筆
    錄一份附於原審法院八十七年度聲羈字第二八五號卷可按，則公訴人認陳冠霖、
    張志勳與被告甲○○、戊○○、乙○○、丁○○、丙○○就上開傷害致死犯行間
    ，有犯意聯絡及行為分擔，均為共同正犯，容有未洽，附此敘明。又被告丁○○
    曾有違反麻醉藥品管理條例、槍砲彈藥刀械管制條例等前科，其中於八十四年間
    因違反麻醉藥品管理條例，經臺灣嘉義地方法院判處有期徒刑四月，如易科罰金
    ，以三百元折算一日確定；於八十五年間因違反槍砲彈藥刀械管制條例，經臺灣
    嘉義地方法院判處有期徒刑七月確定，上開二罪於八十五年一月二十四日經臺灣
    嘉義地方法院裁定應執行有期徒刑九月確定，並於八十五年九月十一日執行完畢
    ；被告丙○○曾於八十五年間因違反麻醉藥品管理條例案件，經臺灣嘉義地方法
    院判處有期徒刑四月，如易科罰金，以三百元折算一日確定，八十五年三月十八
    日執行完畢，此有原審法院被告全國前案紀錄表二份及臺灣嘉義地方法院檢察署
    刑案資料查註紀錄表二份在卷可稽，被告丁○○、丙○○於前開有期徒刑執行完
    畢後，五年以內再犯本件有期徒刑以上之罪，均為累犯，除法定刑為無期徒刑不
    得加重外，均應依刑法第四十七條規定，加重其刑。原審依刑法第二十八條、第
    二百七十七條第二項前段、第四十七條，並審酌被告甲○○、戊○○、乙○○、
    丁○○、丙○○犯罪之動機、目的、手段、被告甲○○竟因與被害人飲酒時因倒
    酒、敬酒等瑣事致生口角後，即萌生普通傷害之犯意，夥同被告戊○○、乙○○
    、丁○○、丙○○共同奮力圍毆被害人，並將被害人追打至上開路段快車道上，
    直至被害人不支倒地，始行罷手，致生被害人死亡、業均與告訴人莊陳阿時達成
    民事和解，此有嘉義市東區調解委員會調解筆錄一份附於原審卷第一五八頁可稽
    、所生危害及其等事後翻異前詞，顯然不知悔改等一切情狀，各量處被告甲○○
    有期徒刑八年；被告戊○○、乙○○各有期徒刑七年二月；丁○○、丙○○各有
    期徒刑七年六月，並說明扣案之木棒一枝雖係供被告甲○○犯罪所用之物，然非
    為被告等所有，此業經被告等於原審供認不虛，自不得予以宣告沒收，認事用法
    及量刑均無不當。被告等五人上訴意旨仍執陳詞否認其有傷害致人於死之犯行，
    而指摘原判決關於被告等五人部分之判決不當，為無理由，應予駁回。
四、公訴意旨另以：被告甲○○、戊○○、乙○○、陳冠霖、丁○○、丙○○於上開
    時、地至被害人消費之上開「歌林頓ＫＴＶ」二一三號包廂內，共同強押被害人
    至上開「歌林頓ＫＴＶ」門口共同圍毆，因認被告甲○○、戊○○、乙○○、丁○○、丙○○涉有刑法第三百零二條之妨害自由罪嫌等語。惟訊之被告甲○○、
    戊○○、乙○○、丁○○、丙○○均堅決否認此部份犯行，均辯稱並未強押被害
    人等語。經查：
  (1)按犯罪事實應依證據認定之，無證據不得推定其犯罪事實；又不能證明被告犯罪
    者，應諭知無罪之判決，刑事訴訟法第一百五十四條、第三百零一條第一項分別
    定有明文。所謂認定犯罪事實之證據，係指足以認定被告確有犯罪行為之積極證
    據而言，該項證據自須適合於被告犯罪事實之認定，始得採為斷罪資料，又苟未
    能發現相當證據或證據不足以證明，自不能以推測或擬制之方法，以為裁判基礎
    ，此分別有最高法院二十九年上字第三一０五號及四十年台上字第八六號判例意
    旨可資參照。
  (2)本件被告甲○○、戊○○、乙○○、丁○○、丙○○雖確有於上開時、地至被害
人消費之上開「歌林頓ＫＴＶ」二一三號包廂內將被害人帶至上開「歌林頓ＫＴ
    Ｖ」大門口左側之事實，然被告甲○○、戊○○、乙○○、丁○○、丙○○至被
    害人消費之上開「歌林頓ＫＴＶ」二一三號包廂，被告甲○○、戊○○、乙○○
    進入該包廂後，由被告甲○○要求被害人離開包廂等事實，業經被告甲○○、戊○○、乙○○於原審審理時供述綦詳（見一審卷第二六頁、第二七頁背面、第二
    九頁），且證人吳奇城於警訊時證稱：「：：：突然有很多人進來，並且把莊宏
    麒帶走：：：」等語（見警訊卷第四０頁背面）、證人杜欽展於警訊時證述：「
    ：：：甲○○第二次進入二一三包廂，並且帶了很多人進來，就把莊宏麒帶走：
    ：：」等語（見警訊卷第四三頁背面），足徵被告甲○○、戊○○、乙○○、丁○○、丙○○等人均未對被害人施以任何妨害被害人自由之強制性手段及言語，
    參以被害人隨同被告甲○○、戊○○、乙○○、丁○○、丙○○至上開「歌林頓
    ＫＴＶ」大門口左側後，即因被害人「不願繼續」前行，而遭被告甲○○之推行
    ，益見被害人係出於自由意識，而自二一三號包廂內隨被告等人離去，並非遭被
    告等強押所致甚明。被告甲○○、戊○○、乙○○、丁○○、丙○○辯稱並未強
    押被害人等語，均應非子虛，自不得僅以被害人確有自二一三號包廂內，隨被告
    甲○○、戊○○、乙○○、丁○○、丙○○至上開「歌林頓ＫＴＶ」大門口左側
    之事實，逕認被告甲○○、戊○○、乙○○、丁○○、丙○○有共同強押被害人
    之妨害自由犯行。
  (3)此外，復查無其他積極證據足以證明被告甲○○、戊○○、乙○○、丁○○、丙○○涉有妨害自由犯行，均核屬不能證明，揆諸前揭規定與判例意旨，原應依法
    就被告甲○○、戊○○、乙○○、丁○○、丙○○被訴妨害自由犯行諭知無罪之
    判決，然因公訴人認此與上開業經論罪科刑之傷害致死犯行間，為有方法結果之
    牽連犯裁判上一罪關係，原判決不另為無罪判決之諭知，亦無不當。
五、本件告訴人雖因與被告等五人成立民事上和解，而於原審撤回對被告等五人之告
    訴，惟被告所犯為傷害致人於死罪，為公訴罪，非屬告訴乃論之罪，自不生撤回
    告訴之效力，附此敘明。
據上論結，應依刑事訴訟法第三百六十八條，判決如主文。
本案經檢察官李傳來到庭執行職務。
中    華    民    國      八十九      年      一      月      二十七    日
                                  臺灣高等法院臺南分院刑事第三庭
                                      審判長法官  黃    聰    明
                                            法官  林    勝    木
                                            法官  黃    三    哲
右正本證明與原本無異。
如不服本判決，應於判決送達後十日內向本院提出上訴狀，其未敘述理由者並應於提
出上訴狀後十日內向本院補提理由書（應附繕本)。
                                      法院書記官  陳    淑    貞
中    華    民    國      八十九      年      一      月      二十八    日
附錄本案論罪科刑法條全文：
刑法第二百七十七條：
傷害人之身體或健康者，處三年以下有期徒刑，拘役或一千元以下罰金。
犯前項之罪，因而致人於死者，處無期徒或七年以上有期徒刑，致重傷者，處三年以
上、十年以下有期徒刑。


司法院資訊處製作；財團法人民間司法改革基金會備份。
